【裁判字號】    98,聲減更一,6
【裁判日期】    981015
【裁判案由】    聲請減刑
【裁判全文】
臺灣高雄地方法院刑事裁定           98年度聲減更一字第6號
聲  請  人
即 受 刑人  甲○○
                    （現在臺灣臺中監獄執行中）
上列受刑人因違反肅清煙毒條例等案件，已經判決罪刑確定，聲
請人聲請減刑及定應執行刑，本院裁定如下：
    主  文
甲○○所犯如附表編號一、二所示之罪，各減為如附表編號一、
二所示之刑。
其餘聲請駁回。
    理  由
一、聲請意旨略以：聲請人即受刑人甲○○犯如附表編號一、二
    所示之罪，已判決確定，現仍未執行完畢，且其犯罪時間均
    在民國96年4 月24日以前，合於減刑條件，聲請裁定減刑，
    而前開2 罪並聲請與附表編號三至六所示4 罪定應執行刑等
    語。
二、按中華民國96年罪犯減刑條例（下稱減刑條例）自96年7 月
    16 日 施行，其第8 條第1 項規定：「依本條例應減刑之罪
    ，已經判決確定尚未執行或執行未完畢者，由檢察官或應減
    刑之人犯聲請最後審理事實之法院裁定之。」故聲請減刑，
    以應減刑之罪已判決確定，而於減刑條例施行之日，尚未執
    行或執行未完畢者為限，如於該條例施行之前，其刑已執行
    完畢者，即無再予減刑可言。又86年11月26日增訂公布、同
    年月28日施行之刑法第79條之1 第5 項雖規定：「經撤銷假
    釋執行殘餘刑期者，有期徒刑於全部執行完畢後，再接續執
    行他刑，第1 項有關合併計算執行期間之規定不適用之。」
    亦即二以上徒刑併執行者，刑法第77條所定「得許假釋」最
    低應執行之期間，合併計算之規定，於撤銷假釋執行殘餘刑
    期之情形，不適用之。於此情形，經撤銷假釋執行殘餘刑期
    者，其有期徒刑之殘餘刑期，於全部執行完畢時，即應認為
    已執行完畢，不再與嗣後接續執行之他刑，合併計算執行期
    間，從而殘餘刑期之執行，與接續執行之他刑，其刑期應分
    別計算。但86年11月26日增訂公布、同年月28日施行之刑法
    施行法第7 條之1 第2 項則規定：「因撤銷假釋執行殘餘刑
    期，其撤銷之原因事實發生在86年刑法第79條之1 修正施行
    前者，依修正前之刑法第79條之1 規定合併計算其殘餘刑期
    與他刑應執行之期間。但其原因事實行為終了或犯罪結果之
    發生在86年刑法第77條修正施行後者，不在此限。」亦即二
    以上有期徒刑併執行者，其中一有期徒刑因撤銷假釋而執行
    殘餘刑期時，倘其撤銷假釋之原因事實發生在前開刑法第79
    條之1 第5 項增訂施行前者，其殘餘刑期雖已全部執行完畢
    ，仍應適用刑法第77條所定「得許假釋」最低應執行之期間
    ，合併計算之規定，與其他併執行之有期徒刑，合併計算執
    行期間，即難認該撤銷假釋之有期徒刑已執行完畢。
三、又按裁判確定前犯數罪者，併合處罰之，刑法第50條定有明
    文，是行為人所犯數罪苟非於裁判確定前所為，自無予定應
    執行刑之餘地。
四、經查：
（一）聲請減刑部分：
    1.受刑人前於80年間，因肅清煙毒條例案件，經本院80年度
      訴字第859 號判處有期徒刑3 年10月確定，於82年7 月29
      日縮短刑期假釋出監，於82年間，再因肅清煙毒條例案件
      ，經臺灣高等法院高雄分院（下稱高雄高分院）83年度上
      訴字第1547號判處有期徒刑3 年2 月確定，經撤銷假釋，
      執行殘刑有期徒刑1 年3 月28日，又於84年間，分別犯附
      表編號三至六所示各罪，並經附表編號三至六所示各法院
      判決如附表編號三至六所示之刑確定，再於95年間因殺人
      未遂案件，經高雄高分院判處有期徒刑2 年確定，更於96
      年間再因偽證案件，經本院97年度訴字第1259號判處有期
      徒刑3 月確定，前揭各罪均接續執行，期間並經減刑、定
      應執行刑，指揮書執畢日期為108 年11月28日等情，有臺
      灣高等法院被告前案紀錄表、法務部83年11月11日法83監
      決24678 號函及受刑人全國前案資料查詢影本各1 份在卷
      可參，足見受刑人前揭撤銷假釋之原因事實係發生於82年
      間，依前揭法規意旨，附表編號一所示殘餘刑期仍應適用
      刑法第77條所定「得許假釋」最低應執行之期間，合併計
      算之規定，與其他併執行之有期徒刑，合併計算執行期間
      ，應認受刑人附表編號一所示徒刑，尚未執行完畢，且其
      他如附表編號二至六所示各罪，亦均未執行完畢甚明，受
      刑人自得依前揭規定就附表編號一、二所示各罪聲請減刑
      。
    2.又附表編號一、二所示各罪，犯罪時間均在96年4 月24日
      以前，所犯各罪名均非減刑條例第3 條第1 項第7 款所示
      宣告刑受有有期徒刑1 年6 月限制之罪名，均合於減刑條
      例所定之減刑條件，是受刑人聲請附表編號一、二減刑，
      符合規定，自應准予減其宣告刑2 分之1 如附表編號一、
      二所示之刑。
（二）聲請定應執行刑部分：
      查附表編號三至六所示各罪之犯罪時間，均非在附表編號
      一、二所示之罪判決確定前所為，且附表編號三至六業經
      高雄高分院96年度聲減字第2346號裁定與同院95年度上訴
      字第2224號定應執行之刑，承前揭法規意旨，是受刑人聲
      請定應執行刑尚非適法，為無理由，應予駁回。
五、依刑事訴訟法第220 條，中華民國96年罪犯減刑條例第2條
    第1 項第3 款、第8 條第1 項、第3 項，裁定如主文。
中    華    民    國    98    年    10    月    15    日
                  刑事第九庭    法  官  謝枚霏
附表：
┌────┬─────┬─────┬──────┬────┬────┬───┐
│編號    │   一     │    二    │    三      │  四    │ 五     │ 六   │
├────┼─────┼─────┼──────┼────┼────┼───┤
│罪名    │施打毒品  │施打毒品  │施打毒品    │施用安非│販賣麻藥│販賣毒│
│        │          │          │            │他命    │        │品    │
├────┼─────┼─────┼──────┼────┼────┼───┤
│宣告刑  │有期徒刑3 │有期徒刑3 │有期徒刑4年 │有期徒刑│有期徒刑│有期徒│
│        │年10月    │年2月     │            │10 月   │6年     │刑11年│
│        │          │          │            │        │        │，褫奪│
│        │          │          │            │        │        │公權5 │
│        │          │          │            │        │        │年    │
├────┼─────┼─────┼──────┼────┼────┼───┤
│犯罪行為│80年4 月11│83年5 月23│84年2月24日 │同左    │84年2 月│84年2 │
│終了日期│日        │日        │            │        │中旬某日│月20日│
├────┼─────┼─────┼──────┼────┼────┼───┤
│偵查機關│高雄地檢79│高雄地檢82│高雄地檢83年│同左    │高雄地檢│高雄地│
│年度案號│年度偵字第│年度偵字第│度偵字第2092│        │83年度偵│檢84年│
│        │17543 號、│22248 號、│3號         │        │字第2060│度偵字│
│        │80年度偵字│83年度偵字│            │        │2號     │第1404│
│        │第4148、41│第10473號 │            │        │        │3號   │
│        │90、5927號│          │            │        │        │      │
├─┬──┼─────┼─────┼──────┼────┼────┼───┤
│最│法院│高雄地院  │  同左    │ 同左       │同左    │同左    │高雄高│
│後│    │          │          │            │        │        │分院  │
│事├──┼─────┼─────┼──────┼────┼────┼───┤
│實│案號│80年訴字第│83年度訴字│84年訴緝字第│同左    │84年度訴│84年度│
│審│    │859號     │第159號   │195 號      │        │緝字第19│上訴字│
│  │    │          │          │            │        │6號     │第2220│
│  │    │          │          │            │        │        │號    │
│  ├──┼─────┼─────┼──────┼────┼────┼───┤
│  │判決│80年5 月20│83年6 月28│84年6月14日 │同左    │同左    │85年3 │
│  │日期│日        │日        │            │        │        │月12日│
├─┼──┼─────┼─────┼──────┼────┼────┼───┤
│確│法院│高雄地院  │高雄高分院│高雄地院    │同左    │同左    │高雄高│
│定│    │          │          │            │        │        │分院  │
│判├──┼─────┼─────┼──────┼────┼────┼───┤
│決│案號│80年訴字第│83年度上訴│84年訴緝字第│同左    │84年度訴│84年度│
│  │    │859號     │字第1547號│195 號      │        │緝字第19│上訴字│
│  │    │          │          │            │        │6號     │第2220│
│  │    │          │          │            │        │        │號    │
│  ├──┼─────┼─────┼──────┼────┼────┼───┤
│  │日期│80年6 月21│83年6 月28│84年7月18日 │同左    │同左    │85年3 │
│  │    │日        │日        │            │        │        │月12日│
├─┴──┼─────┼─────┼──────┼────┼────┼───┤
│所犯法條│肅清煙毒條│肅清煙毒條│肅清煙毒條  │麻醉藥品│麻醉藥品│肅清煙│
│        │例條例第9 │例條例第9 │例條例第9   │管理條例│管理條例│毒條例│
│        │條第1 項  │條第1 項  │條第1 項    │第13 條 │第13 條 │第5 條│
│        │          │          │            │之1 第2 │之1 第2 │第1項 │
│        │          │          │            │項第4 款│項第1 款│      │
├────┼─────┼─────┼──────┼────┼────┼───┤
│減刑後刑│有期徒刑1 │有期徒刑1 │            │        │        │      │
│度      │年11月。  │年7 月。  │            │        │        │      │
├────┼─────┼─────┼──────┴────┴────┴───┤
│備註    │          │          │前與95年度上訴字第2224號判決，經高雄高分│
│        │          │          │院96年度聲減字第2346號減刑及定應執行刑。│
└────┴─────┴─────┴────────────────────┘
以上正本證明與原本無異。
如不服本裁定，應於收受送達後5 日內向本院提出抗告狀。
中    華    民    國    98    年    10    月    15    日
                                書記官  楊馥如


司法院資訊處製作；財團法人民間司法改革基金會備份。
